【裁判字號】    89,裁,372
【裁判日期】    890316
【裁判案由】    營業稅
【裁判全文】
行  政  法  院  裁  定                            八十九年度裁字第三七二號
    原      告  高督有限公司
    代  表  人  甲○○○
    被      告  臺北市稅捐稽徵處
右當事人間因營業稅事件，原告不服財政部中華民國八十八年三月二十三日台財訴字
第八八二二一五九八九號再訴願決定，提起行政訴訟。本院裁定如左︰
    主  文
原告之訴駁回。
    理  由
按稅捐稽徵法第三十四條第三項第二款規定：「第一項所稱確定，係指左列各種情形
：．．．二經復查決定，納稅義務人未依法提起訴願者。」又官署之行政處分，經人
民依行政爭訟之手段請求救濟，而經受理訴願之官署，就實體上審查決定而告確定，
或經行政法院就實體上判決確定者，即兼有形式上及實質上之確定力。當事人對於同
一事項，既不得再行爭執。而為該處分之官署及其監督官署，亦不能復予變更。本院
著有四十五年度判字第六十號判例，本件原告係經營餐飲業務，並非經台灣省菸酒公
賣局許可銷售專賣品之營業人，於八十一年度購入煙酒計新台幣（以下同）四七一、
○六三元（不含稅），因未取得進項憑證（此部分已由財政部台北市國稅局依稅捐稽
徵法第四十四條規定科處罰鍰），致當年度漏開統一發票並漏報銷售額計一、一七七
、六五七元〔以進貨金額按財政部核定之同業利潤標準計算：四七一、○六三元／（
1.60％毛利率）〕案經財政部查獲後，將相關資料函移財政部台北市國稅局再函轉被
告，經依法審理核定原告短漏報銷售額逃漏營業稅五八、八八三元，除由被告所屬大
安分處發單補徵所漏稅額外，並由被告按所漏稅額處五倍罰鍰計二九四、四○○元（
計至百元止）。原告不服申請復查，經被告於八十六年七月十七日以八六北市稽法（
乙）字第二一五五六號復查決定駁回，上開復查決定書並於同年月二十一日送達原告
，有蓋原告公司及負責人甲○○○印章之送達證書在原處分卷可稽。上開復查決定書
載明如有不服，應於收到復查決定書之次日起三十日內向台北市政府提起訴願，原告
既未於法定之三十日提起訴願，原復查決定即告確定。本件原告就同一事實，再次申
請復查及提起一再訴願，揆諸首揭說明，自為法所不許。是以被告否准原告就同一事
實之復查聲請，一再訴願決定加以維持，均無不合。原告復就已確定之同一事件提起
本件訴訟，尚難認合法，應予駁回。
據上論結，本件原告之訴為不合法，爰依行政訴訟法第十四條第一項，裁定如主文。
中    華    民    國     八十九      年      三      月      十六       日
                    行 政 法 院 第 一 庭
                                審 判 長 評  事      黃  綠  星
                                         評  事      藍  獻  林
                                         評  事      黃  璽  君
                                         評  事      廖  宏  明
                                         評  事      鄭  忠  仁
右  正  本  證  明  與  原  本  無  異
                                         法院書記官  彭  秀  玲
中    華    民    國     八十九      年      三      月      十七       日


司法院資訊處製作；財團法人民間司法改革基金會備份。
